臺灣新竹地方法院民事裁定  
111年度消債更字第101號
聲  請  人  
即債務人    黃妤芊  



代  理  人  張宛華律師（法扶律師）
相  對  人  
即債權人    合作金庫商業銀行股份有限公司

法定代理人  雷仲達  
代  理  人  余日進  
相  對  人  
即債權人    合迪股份有限公司

法定代理人  陳鳳龍  


相  對  人  
即債權人    裕融企業股份有限公司

法定代理人  嚴陳莉蓮


相  對  人  
即債權人    陳雅惠即大有當舖

相  對  人  
即債權人    廿一世紀數位科技股份有限公司

法定代理人  詹宏志  


相  對  人  
即債權人    大方藝彩行銷顧問股份有限公司

法定代理人  黎瑞美  


相  對  人  
即債權人    東元資融股份有限公司

法定代理人  周佳琳  


相  對  人  
即債權人    遠傳電信股份有限公司

法定代理人  井琪    


相  對  人  
即債權人    台灣大哥大股份有限公司

法定代理人  蔡明忠  


上列當事人因消費者債務清理事件聲請更生，本院裁定如下：
    主  文
聲請駁回。
聲請費用由聲請人負擔。
    理  由
一、按聲請更生或清算，徵收聲請費新臺幣（下同）1,000元。
    郵務送達費及法院人員差旅費不另徵收，但所需費用超過應
    徵收之聲請費者，其超過部分，依實支數計算徵收。上開所
    需費用及進行更生或清算程序之必要費用，法院得酌定相當
    金額，定期命聲請人預納之，逾期未預納者，除別有規定外
    ，法院得駁回更生或清算之聲請。消費者債務清理條例（下
    稱消債條例）第6條定有明文。又聲請更生或清算不合程式
    或不備其他要件者，法院應以裁定駁回之，但其情形可以補
    正者，法院應定期間先命補正；法院就更生或清算之聲請為
    駁回裁定前，應使債務人有到場陳述意見之機會，亦為同法
    第8條、第11條之1所明定。
二、經查，聲請人依消債條例向本院聲請更生，漏未預納郵務送
    達費4,300元，且其聲請更生程序所檢附之資料仍有不備，
    諸如聲請更生前二年之財產變動狀況、現任工作在職證明書
    及薪資明細等，經本院於民國（下同）111年9月12日裁定命
    聲請人應於裁定送達後十日內補正，並諭知如逾期未補正，
    即駁回其聲請，該裁定已於111年9月16日送達聲請人之代理
    人，有本院送達證書在卷可稽（見本卷第97頁）。而聲請人
    迄未補正事證資料及繳納郵務送達費，有收狀資料查詢清單
    、本院收費答詢表查詢等件足憑（見本卷第195-197頁），
    揆諸首開說明，本件更生聲請應予駁回。至於消債條例第11
    條之1雖規定法院就更生或清算之聲請為駁回裁定前，應使
    債務人有到場陳述意見之機會，惟其立法理由係為保障更生
    或清算聲請程序債務人之聽審請求權，而使債務人有到場陳
    述意見之機會。然此聽審請求權乃為法院對於聲請人於充分
    提出其聲請所據之主張及事證後，經審核後仍然認為應予駁
    回時，應通知其到場陳述意見，此觀消債條例第8條及第11
    條之1規定自明。依上開說明，聲請人既未依限向本院陳報
    應補正事項及繳納郵務送達費，其聲請更生即不合法定程式
    要件，應予駁回，尚無通知聲請人到場陳述意見之必要，附
    此敘明。
三、依消債條例第6條第3項、第8條、第15條，民事訴訟法第95
    條、第78條，裁定如主文。　　
中　　華　　民　　國　　111 　年　　11　　月　　14　　日
                  民事第二庭  法  官  陳麗芬
以上正本係照原本作成。
如對本裁定抗告，須於裁定送達後10日之不變期間內，向本院提
出抗告狀，並繳納抗告費新臺幣1,000元。
中　　華　　民　　國　　111 　年　　11　　月　　14　　日
                              書記官  曾煜智